# 求信托公司财务 2014 年决算财务报表格式

提问人：sheepomail 时间：2015-02-09 17:33:33
2014 年财政部新会计准则发布后 ，信托公司作为金融企业，应使用何种形式的财务报表格式？ 银监会和信托业协会网站都找不到。
多谢各位！！！

回答人：chenyiwei
建议到当地财政厅（局）的网站上查一下发布 2014 年度决算报表格式的通知。在财政部，信托公司报表格式是归金融司管。